【裁判字號】    97,消債更,562
【裁判日期】    980119
【裁判案由】    更生事件
【裁判全文】
臺灣屏東地方法院民事裁定           97年度消債更字第562號
聲  請  人
即 債 務人  甲○○
代  理  人  陳仁豪律師
上列當事人聲請消費者債務清理事件，本院裁定如下：
    主  文
債務人甲○○自中華民國九十八年二月九日十二時起開始更生程
序。
命司法事務官進行本件更生程序。
    理  由
一、按債務人不能清償債務或有不能清償之虞；且無擔保或無優
    先權之債務總額未逾新台幣1200萬元者，於法院裁定開始清
    算程序或宣告破產前，得向法院聲請更生；又法院開始更生
    程序之裁定，應載明其年、月、日、時，並即時發生效力，
    消費者債務清理條例第3 條、第42條第1 項、第45條第1 項
    分別定有明文。次按法院裁定開始更生或清算程序後，得命
    司法事務官進行更生或清算程序，必要時得選任律師、會計
    師或其他適當之自然人或法人一人為監督人或管理人，同條
    例第16條第1 項亦有明文。
二、債務人聲請意旨略以：債務人就其債務有不能清償之情事，
    曾於民國95年間以書面向最大債權金融機構中國信託商業銀
    行請求依「中華民國銀行公會會員辦理消費金融案件無擔保
    債務協商機制」共同協商債務清償方案，嗣協商成立，約定
    自95年5 月起分80期攤還，每月應繳金額為新台幣（下同）
    10,834元；惟因債務人自96年底起收入銳減，除有每月基本
    生活費需支應外，尚須扶養債務人2 名子女（李維78年10月
    15日生、李奇81年7 月8 日生），履行協商顯有重大困難，
    故於96年12月毀諾，而此並非債務人主觀上惡意不履行協商
    ，實係客觀上確有不可歸責於債務人之事由。又其無擔保或
    無優先權之債務總額未逾1,200 萬元，復未經法院裁定開始
    清算程序或宣告破產，爰向本院聲請更生等語。
三、經查債務人所主張之上開事實，業據其提出債權人清冊、協
    商成立協議書、財團法人金融聯合徵信中心當事人綜合信用
    報告、財政部台灣省南區國稅局95、96年度綜合所得稅各類
    所得資料清單、全國財產稅總歸戶財產查詢清單、服務證明
    及戶籍謄本等件為證，復經本院依職權調閱債務人2 名子女
    之財產所得情形，有稅務電子閘門財產所得調件明細表等附
    卷可稽，堪信屬實。次查，債務人於95年所得額為505,070
    元，96年所得額為276,909 元，而其主張目前工作每月收入
    為23,000元之事實，已據提出其提出收入切結書為證。再查
    ，債務人雖有土地1 筆（權利範圍10000 分之46）及房屋1
    筆，然該土地及房屋尚有貸款餘額1,301,918 元，並非純粹
    資產等情，此有建物登記第一類謄本、土地登記第一類謄本
    、前置協商申請人財產及收支狀況說明書在卷可稽；另債務
    人名下雖有汽車1 部，惟該汽車廠牌為三陽牌，且係1991年
    份出廠，該汽車自出廠迄今已逾10年，衡情，經折舊結果，
    所剩價值應為無幾。是無論以債務人最近1 年之月平均收入
    約23,078元或其主張每月薪資23,000元之收入，扣除債務人
    依協商應繳之金額10,834元後，所餘金額低於12,244元，依
    一般生活經驗法則，顯不足以維持債務人2 名子女之保護教
    養費用與債務人之基本生活，實難期待其履行協商條件，是
    聲請人主張其履行上開分期還款協議顯有重大困難，且係不
    可歸責聲請人等語，應屬可採。此外，本件又查無債務人有
    消費者債務清理條例第6 條第3 項、第8 條或第46條各款所
    定駁回更生聲請之事由存在，則債務人聲請更生，應屬有據
    ，爰裁定如主文第1 項所示，並命司法事務官進行本件更生
    程序。
中    華    民    國    98    年     1    月    19    日
                        民事庭法官  李  麗  芳
正本係照原本作成。
本裁定不得抗告。
本件裁定公告日期為民國98年1月19日
中    華    民    國    98    年     1    月    19    日
                        法院書記官  滕  一  珍


司法院資訊處製作；財團法人民間司法改革基金會備份。
